臺灣宜蘭地方法院刑事判決
110年度交訴字第76號
公  訴  人  臺灣宜蘭地方檢察署檢察官
被      告  賴武龍


上列被告因過失致死案件，經檢察官提起公訴（110年度調偵字
第311號），被告於準備程序中就被訴事實為有罪之陳述，本院
於聽取當事人之意見後，合議庭裁定由受命法官獨任改依簡式審
判程序審理，並判決如下：
    主    文
賴武龍犯過失致人於死罪，處有期徒刑伍月，如易科罰金，以新
臺幣壹仟元折算壹日。緩刑貳年。
    犯罪事實
一、賴武龍於110年4月13日14時46分前某時，駕駛車牌號碼000-
    0000號營業貨運曳引車，沿宜蘭縣蘇澳鎮海山東路由南往北
    方向行駛，嗣於同日14時46分，行經宜蘭縣蘇澳鎮海山東路
    與海山西路之路口時，本應注意車前狀況，並隨時採取必要
    之安全措施，而依當時為天候晴、日間有自然光線，路面無
    缺陷，道路無障礙物，視距良好，並無不能注意之情事，竟
    疏未注意及此，不慎與沿宜蘭縣蘇澳鎮海山西路由北往南方
    向駛至前開路口正欲左轉、由林寶採所騎乘之車牌號碼000-
    000號重型機車碰撞，致林寶採人車倒地，並受有全身多處
    創傷之傷害，經送往臺北榮民總醫院蘇澳分院急救，延至同
    日16時51分許不治死亡。而賴武龍於肇事後即報案並在現場
    等候，在有偵查犯罪職權之機關或公務員發覺前，即向到場
    處理員警坦承肇事而自首接受裁判。
二、案經林寶採之子陳偉明告訴及臺灣宜蘭地方檢察署檢察官簽
    分後偵查起訴。
    理    由
一、按除被告所犯為死刑、無期徒刑、最輕本刑為3 年以上有期
    徒刑之罪或高等法院管轄第一審案件者外，於第一次審判期
    日前之準備程序進行中，被告先就被訴事實為有罪之陳述時
    ，審判長得告知被告簡式審判程序之旨，並聽取當事人、代
    理人、辯護人及輔佐人之意見後，裁定進行簡式審判程序，
    刑事訴訟法第273 條之1 第1 項定有明文。經核本件被告賴
    武龍所犯係死刑、無期徒刑、最輕本刑為3 年以上有期徒刑
    以外之罪，其於準備程序中就被訴事實為有罪之陳述，經法
    官告知簡式審判程序之旨，並聽取公訴人、被告之意見後，
    本院爰依首揭規定，裁定進行簡式審判程序。是本案之證據
    調查，依同法第273 條之2 規定，不受同法第159 條第1 項
    、第161 條之2 、第161 條之3 、第163 條之1 及第164 條
    至170 條規定之限制，合先敘明。
二、上開犯罪事實，業據被告於警詢、偵查中及本院準備程序及
    簡式審判程序時坦承不諱，核與證人即告訴人陳偉明於警詢
    及偵查中證述之情節相符，並有車輛詳細資料報表、道路交
    通事故現場圖、道路交通事故調查表㈠、㈡宜蘭縣政府警察局
    舉發違反道路交通管理事件通知單影本事故現場照片、臺北
    榮民總醫院蘇澳分院診斷證明書、消防機關救護紀錄表等在
    卷可參；而被害人林寶採係因本件車禍事故死亡乙情，亦經
    臺灣宜蘭地方檢察署檢察官督同法醫師相驗屬實，製有勘（
    相）驗筆錄、相驗屍體證明書、檢驗報告書、相驗照片等（
    見相字卷第76、82至103頁）附卷可稽。按汽車行駛時，駕
    駛人應注意車前狀況及兩車並行之間隔，並隨時採取必要之
    安全措施，不得在道路上蛇行，或以其他危險方式駕車。道
    路交通安全規則第94條第3 項定有明文。本件被告於上開時
    間駕駛曳引車行經該路口時，自應遵守前揭道路交通安全規
    則，而依當時天候晴、日間有自然光線，路面乾燥、無缺陷
    ，道路無障礙物，視距良好等情形，並無不能注意之情事，
    竟疏未注意車前狀況，致其曳引車之前車頭撞及被害人機車
    右側車身，造成被害人倒地受傷，經送醫不治死亡，此為被
    告坦認在案，並有路口監視器錄影檔案暨其畫面擷取照片在
    卷可證，是被告之駕駛行為具有過失至為灼然。再被害人因
    該事故受有全身多處創傷之傷害，經送醫後仍於110年4月13
    日不治死亡，被告之過失行為與被害人之死亡結果間，顯具
    有相當因果關係。綜上所述，被告之自白核與事實相符，本
    件事證明確，被告過失致死犯行洵堪認定，應予依法論科。
三、論罪科刑：
（一）核被告所為，係犯刑法第276條之過失致人於死罪。被告
      於犯罪後隨即報案並在現場等候，且在警員尚未知悉何人
      犯罪前，當場承認其為肇事人，進而接受本件裁判，有、
      道路交通事故肇事人自首情形紀錄表1份附卷可按，認其
      符合自首之要件，爰依刑法第62條前段之規定減輕其刑。
（二）爰審酌被告前無犯罪前科紀錄，有臺灣高等法院被告前案
      紀錄表1 份在卷可稽，其行車未遵守前開交通規則而過失
      致人死亡之行為，雖非如故意行為之惡性重大，然被告對
      於本件車禍之發生，確有前揭過失，造成被害人之死亡悲
      劇，使被害人之子女遭受喪親之痛，心理承受嚴重創傷，
      內心之悲痛、遺憾，經久難以平息、彌補，衡以被告業與
      被害人之子女均調解成立，並已履行全部賠償，有調解書
      1 份（見調偵卷第3頁）在卷可參，稍以彌補被害人之家
      屬痛失親人之心理傷痛；另考量被告犯後坦承犯行之態度
      ，自陳從事聯結車司機，已婚、須扶養其配偶，子女均已
      成年之生活狀況，以及小學畢業之智識程度等一切情狀，
      量處如主文所示之刑，並諭知易科罰金之折算標準。
（三）末查，被告前無犯罪之前科紀錄，業如前述，且衡酌被告
      業與被害人之家屬成立調解，並已履行全部賠償事宜，復
      考量被告因一時失慮致罹刑典、犯後坦承犯行等情，本院
      認其經此偵、審程序之教訓後，當知所警惕而無再犯之虞
      ，是上開所宣告之刑，以暫不執行為適當，爰併予宣告緩
      刑2年，以啟自新。
據上論斷，應依刑事訴訟法第284條之1、第273條之1第1項、第2
99條第1項前段，刑法第276條、第62條前段、第41條第1項前段
、第74條第1項第1款，刑法施行法第1條之1第1項，判決如主文
。
本案經檢察黃明正提起公訴，檢察官張學翰到庭執行職務。
中　　華　　民　　國　　110 　年　　12　　月　　21　　日
                    刑事第五庭  法  官  程明慧
以上正本證明與原本無異。
如不服本判決應於收受送達後20日內向本院提出上訴書狀，並應
敘述具體理由。
                                書記官  高雪琴
中　　華　　民　　國　　110 　年　　12　　月　　22　　日
附錄本案論罪科刑法條：
中華民國刑法第276條
因過失致人於死者，處5年以下有期徒刑、拘役或50萬元以下罰
金。